臺灣臺南地方法院刑事判決　　　　　　　95年度易字第1342號
公　訴　人　臺灣臺南地方法院檢察署檢察官
被　　　告　甲○○
　　　　　　　　　　（另案
上列被告因竊盜案件，經檢察官提起公訴（九十五年度營偵字第
一三八三號），被告於準備程序中為有罪之陳述，本院合議庭裁
定由受命法官獨任進行簡式審判程序，判決如下：
    主  文
甲○○攜帶兇器竊盜，累犯，處有期徒刑捌月。扣案之鐵鉗壹支
及美工刀壹支均沒收。
    事  實
一、甲○○前因違反懲治盜匪條例案件，經本院以八十三年度訴
    字第五０二號判決處有期徒刑八年六月，經提起上訴後復撤
    回上訴而告確定，於九十年五月二十九日假釋出監併付保護
    管束，嗣於九十二年八月二十三日假釋期滿未經撤銷而視為
    執行完畢。詎不知警惕，因缺錢花用，竟意圖為自己不法所
    有，基於竊取之犯意，於九十五年九月三十日晚上九時三十
    分許，攜帶其所有客觀上足資為兇器使用之鐵鉗、美工刀各
    一支，侵入乙○○所有坐落臺南縣柳營鄉○○村○○○路○
    段六十五號尚未完工且無人居住之建築物二樓內，竊取乙○
    ○所有之電線共五公斤（價值新臺幣二千元）得手，正在該
    處欲以前揭美工刀將竊得電線削除外皮時，為恰至該處巡視
    之乙○○發現，甲○○遂倉皇逃離。經乙○○報警處理，為
    警在臺南縣柳營鄉○○路○○道臺一線公路交岔路口處查獲
    ，並在上址建築物內扣得甲○○於逃逸時遺留該處之前揭鐵
    鉗、美工刀各一支及竊得之電線一捆（該捆電線業已發還乙
    ○○具領保管），另尚扣得與本案無關之Ｓ型腰帶一條。
二、案經乙○○訴由臺南縣警察局新營分局報請臺灣臺南地方法
    院檢察署檢察官偵查起訴。
    理  由
一、本案被告甲○○所犯係死刑、無期徒刑、最輕本刑為三年以
    上有期徒刑以外之罪，亦非屬高等法院管轄之第一審案件，
    其於準備程序程序進行中就被訴事實為有罪之陳述，經法官
    告知簡式審判程序之旨，並聽取公訴人及被告之意見後，由
    合議庭裁定進行簡式審判程序，故不受同法第一百五十九條
    第一項、第一百六十一條之二、第一百六十一條之三、第一
    百六十三條之一及第一百六十四條至第一百七十條所規定證
    據能力認定及調查方式之限制，合先敘明。
二、上揭犯罪事實，迭據被告於警詢、偵訊、本院準備及審理程
    序中自白承認，且經證人即告訴人乙○○於警詢中證述綦詳
    ，並有扣押書、贓物認領保管單各一紙及照片三張在卷可稽
    ，另尚有前揭鐵鉗、美工刀各一支及Ｓ型腰帶一條扣案可憑
    ，足認被告之任意性自白確與事實相符，堪以採信。被告係
    將前揭電線竊取得手置於自己實力支配之下後，正在該處將
    電線削皮之際，因聽見告訴人上樓之聲音，遂倉皇逃離，未
    及帶走電線等情，業據被告供明在卷（本院卷第八五頁），
    自應認被告之竊盜犯行已達既遂程度。綜上所述，本案事證
    明確，被告犯行堪以認定，應依法論科。
三、按刑法第三百二十一條第一項第三款之攜帶兇器竊盜罪，係
    以行為人攜帶兇器竊盜為其加重條件，此所謂兇器，其種類
    並無限制，凡客觀上足對人之生命、身體、安全構成威脅，
    具有危險性之兇器均屬之，且祇須行竊時攜帶此種具有危險
    性之兇器為已足，並不以攜帶之初有行兇之意圖為必要。本
    件扣案之鐵鉗、美工刀各一支均係鐵製材質，業據被告於審
    理中供述無訛，如以之攻擊人身，得以輕易致人死傷，客觀
    上顯足以對人之生命、身體、安全構成威脅，自屬具有危險
    性之兇器無誤。是核被告所為，係犯刑法第三百二十一條第
    一項第三款之攜帶兇器竊盜罪。被告前因違反懲治盜匪條例
    案件，經本院以八十三年度訴字第五０二號判決處有期徒刑
    八年六月，經提起上訴後復撤回上訴而告確定，於九十年五
    月二十九日假釋出監併付保護管束，嗣於九十二年八月二十
    三日假釋期滿未經撤銷而視為執行完畢等情，有臺灣高等法
    院被告前案紀錄表在卷可參，其於受有期徒刑執行完畢後五
    年以內故意再犯本件有期徒刑以上之罪，應依刑法第四十七
    條第一項規定論以累犯，並加重其刑。爰審酌被告前有多次
    竊盜等前科紀錄，素行欠佳，有前述前案紀錄表可佐，其正
    值壯年，竟不思以己力以正途賺取財物，反而希冀不勞而獲
    ，屢次違犯竊盜罪，惟犯後坦承犯行，態度良好，本案竊得
    之財物價值不高，且均已發還告訴人，造成損害非鉅等一切
    情狀，量處如主文所示之刑，以資懲儆。扣案之鐵鉗一支及
    美工刀一支，均係被告所有供犯本罪所用之物，業據被告供
    承在卷（本院卷第八五頁），爰均依刑法第三十八條第一項
    第二款規定宣告沒收。至扣案之Ｓ型腰帶一條，被告否認係
    其所有（本院卷第八五頁），亦查無其他證據足認係屬被告
    所有供犯本罪所用之物，本院即無從宣告沒收，附此敘明。
據上論斷，應依刑事訴訟法第二百七十三條之一第一項、第二百
九十九條第一項前段，刑法第三百二十一條第一項第三款、第四
十七條第一項、第三十八條第一項第二款，判決如主文。
本案經檢察官丙○○到庭執行職務。
中　　華　　民　　國　　96　　年　　4 　　月　　16　　日
　　　　　　　　　刑事第五庭  法　官　張婷妮
以上正本證明與原本無異。
如不服本判決，應於收受送達後10日內向本院提出上訴書狀（應
附繕本）。
　　　　　　　　　　　　　　　書記官  陳姿利
中　　華　　民　　國　　96　　年　　4 　　月　　17　　日
附錄本案論罪科刑法條
中華民國刑法第三百二十一條第一項第三款
犯竊盜罪而有左列情形之一者，處六月以上、五年以下有期徒刑
：
三  而犯之者。
